【裁判字號】    99,訴,1595
【裁判日期】    991227
【裁判案由】    違反毒品危害防制條例
【裁判全文】
臺灣臺南地方法院刑事判決              99年度訴字第1595號
公  訴  人  臺灣臺南地方法院檢察署檢察官
被      告  陳計陵
上列被告因違反毒品危害防制條例案件，經檢察官提起公訴（99
年度撤緩毒偵字第169、170號），被告就被訴事實為有罪之陳述
，本院合議庭裁定由受命法官獨任進行簡式審判程序，判決如下
：
    主  文
陳計陵施用第一級毒品，累犯，處有期徒刑拾月；又施用第二級
毒品，累犯，處有期徒刑陸月；又施用第一級毒品，累犯，處有
期徒刑拾月，應執行有期徒刑壹年捌月。
    事實及理由
一、犯罪事實：
    陳計陵曾因施用毒品案件，經本院九十五年度毒聲字第六四
    一號裁定送勒戒處所觀察、勒戒後，認有繼續施用毒品之傾
    向，由本院以九十六年度毒聲字第五七七號裁定令入戒治處
    所施以強制戒治，嗣於民國九十七年六月九日因無繼續戒治
    之必要，執行完畢釋放出所。又因偽造文書案件，經本院九
    十六年度簡字第三○五六號刑事簡易判決判處有期徒刑二月
    十五日確定，於九十七年四月十五日易科罰金執行完畢。詎
    其仍不知悔改，明知海洛因及甲基安非他命分別係毒品危害
    防制條例所規定之第一、二級毒品，不得非法持有、施用，
    竟於前開強制戒治執行完畢釋放後五年內，另分別基於施用
    第一級毒品海洛因及第二級毒品甲基安非他命之犯意，為下
    列之施用第一、二級毒品犯行：
  (一)於九十八年一月一日下午五時四十五分（採尿時）往前回溯
    二十六小時內之某時許，在臺南縣仁德鄉○○村○○路八七
    五巷一○五號之一住處，以將海洛因摻入香菸內點燃吸食之
    方式，施用第一級毒品海洛因一次後；又於同日在上址住處
    ，以將甲基安非他命置於玻璃球內燒烤成煙吸食之方式，施
    用第二級毒品甲基安非他命一次。嗣於九十八年一月一日下
    午四時三十分許，在高雄縣茄萣鄉○○村○○街三○號，因
    六合彩賭博案件為警查獲後，經警徵得其同意採尿送驗結果
    ，呈嗎啡及甲基安非他命類陽性反應，而查知上情。
  (二)於九十八年三月二十五日下午一時十七分（採尿時）往前回
    溯二十六小時內之某時許，在臺南縣仁德鄉○○村○○路八
    七五巷一○五號之一住處，以將海洛因摻入香菸內點燃吸食
    之方式，施用第一級毒品海洛因一次。嗣因其係毒品調驗人
    口，定期於九十八年三月二十五日至警局採尿送驗結果，呈
    嗎啡陽性反應，而查知上情。
二、證據名稱：
  (一)被告陳計陵於本院審理中之自白。
  (二)臺灣檢驗科技股份有限公司九十八年一月十三日出具之濫用
    藥物尿液檢驗報告、高雄縣政府湖內分局毒品危害防制條例
    案件嫌犯代號與真實姓名對照表（附於湖內分局警卷內）及
    本院九十九年十一月二十二日公務電話紀錄表（見本院卷第
    一三頁）各一件。
  (三)長榮大學九十八年四月六日出具之確認報告及應受尿液採驗
    人尿液檢體採集送驗紀錄表（見歸仁分局警卷第六至七頁）
    各一件。
  (四)被告有如上述之經強制戒治執行完畢，於九十七年六月九日
    釋放出所之情，有臺灣高等法院被告前案紀錄表在卷可佐，
    又於上開強制戒治執行完畢釋放後，五年內再犯本件施用第
    一、二級毒品之罪。
三、按海洛因、甲基安非他命係毒品危害防制條例第二條第二項
    第一款、第二款所明定之第一級、第二級毒品，不得非法持
    有、施用。核被告上開犯罪事實(一)所為，係犯毒品危害防制
    條例第十條第一項之施用第一級毒品罪及同條第二項之施用
    第二級毒品罪；其上開犯罪事實(二)所為，係犯毒品危害防制
    條例第十條第一項之施用第一級毒品罪。又被告施用第一級
    毒品海洛因前持有海洛因，及其施用第二級毒品甲基安非他
    命前持有甲基安非他命之低度行為，應分別為施用海洛因、
    甲基安非他命之高度行為所吸收，均不另論罪。被告所犯上
    開施用第一級毒品二罪及施用第二級毒品一罪，犯意各別，
    行為互殊，應予分論併罰。另查被告有如上述所載之有期徒
    刑執行完畢紀錄，有前開臺灣高等法院被告前案紀錄表可按
    ，其於有期徒刑之執行完畢後五年內，故意再犯本件有期徒
    刑以上之施用第一、二級毒品共三罪，均為累犯，應各依刑
    法第四十七條第一項之規定加重其刑。爰審酌海洛因及甲基
    安非他命戕害身心，而被告前因施用毒品經送觀察勒戒、強
    制戒治處分後，猶不思戒絕革除惡習，再為本件犯罪，顯未
    因前所受觀察勒戒、強制戒治處分而記取教訓，且其本案犯
    行前均經檢察官給予緩起訴處分之寬典，因被告於緩起訴處
    分期間另犯他件施用毒品案，才被檢察官撤銷緩起訴處分據
    以起訴，顯見其戒毒之意志不堅，如不對其處以一定之刑罰
    ，顯然無法矯正其惡習，使其回歸社會正常生活，惟念及其
    施用毒品所生危害，實以自戕身心健康為主，對於他人生命
    、身體、財產等法益，尚無明顯而重大之實害，兼衡其高中
    畢業之智識程度、未婚、尚有母親賴其扶養、目前有固定工
    作之家庭生活狀況及犯罪後坦承犯行等一切情狀，就其所犯
    上開三犯行，分別量處如主文所示之刑，並定其應執行之刑
    。
四、應適用之法條：刑事訴訟法第二百七十三條之一第一項、第
    二百九十九條第一項前段、第三百十條之二、第四百五十四
    條第一項，毒品危害防制條例第十條第一項、第二項，刑法
    第十一條前段、第四十七條第一項、第五十一條第五款。
五、如不服本判決，應於收受本判決後十日內向本院提出上訴書
    狀，並應敘述具體理由。其未敘述上訴理由者，應於上訴期
    間屆滿後二十日內向本院補提理由書狀。
本案經檢察官黃郁如到庭執行職務。
中    華    民    國    99    年    12    月    27    日
                  刑事第八庭    法  官  林欣玲
以上正本證明與原本無異。
                                書記官  鄭佩玉
中    華    民    國    99    年    12    月    27    日
附錄本案論罪科刑法條：
毒品危害防制條例第10條
施用第一級毒品者，處 6 月以上 5 年以下有期徒刑。
施用第二級毒品者，處 3 年以下有期徒刑。

司法院資訊處製作；財團法人民間司法改革基金會備份。
